臺灣臺北地方法院民事判決
111年度保險字第119號
原      告  李瑋農  
訴訟代理人  王仁炫律師
被      告  新光產物保險股份有限公司

法定代理人  吳昕紘  
訴訟代理人  陳柏廷律師
複代理人    林孜容律師
上列當事人間給付保險金事件，本院於民國111年11月16日言詞
辯論終結，判決如下：
    主  文
原告之訴及假執行之聲請均駁回。
訴訟費用由原告負擔。
    事實及理由
壹、程序方面
    按當事人得以合意定第一審管轄法院，但以關於由一定法律
    關係而生之訴訟為限，前項合意，應以文書證之，民事訴訟
    法第24條定有明文。依兩造簽訂之自用汽車保險單條款共同
    條款第21條約定以要保人之住所地法院為管轄法院（見本院
    卷第101頁），而原告之住所地於新北市新店區，屬本院管
    轄，故原告向本院提起本件訴訟，本院為有管轄權法院，先
    予敘明。
貳、實體方面
一、原告主張：原告於民國109年6月16日就所有車牌號碼為000-
    0000之賓士自用小客車（下稱系爭車輛），向被告投保包含
    竊盜損失保險(自用)、汽車竊盜損失保險(自用)代車費用附
    加條款在內之自用汽車保險（下分別稱系爭竊盜損失險、系
    爭代車附加條款），保險期間自109年6月16日至110年6月16
    日止，並約定系爭竊盜損失險之保險金額為新臺幣（下同）
    611萬元，自付額為10%，代車附加條款保險金日額為1,000
    元，總額為3萬元。嗣原告於110年6月14日經受託售車之友
    人通知系爭車輛失竊，原告即向新北市政府警察局新店分局
    江陵派出所（下稱江陵派出所）報案，並於翌日填具「汽（
    機）車竊盜險理賠申請書」申請理賠。因系爭車輛遲未尋獲
    ，被告更藉故拒絕理賠，本件即依系爭竊盜損失險契約第10
    條、第11條、保險法第34條第1項、第2項規定，請求被告給
    付549萬9,000元【計算式：611萬元-61萬1,000元（自負額1
    0%）＝549萬9,000元】（擇一為原告有利判決）；及依系爭
    代車附加條款第2條第1款、保險法第34條第1項、第2項規定
    ，請求被告給付3萬元（擇一為原告有利判決）；另依系爭
    竊盜損失險契約第11條第1項、第2項約定，請求被告給付自
    110年7月29日起按年息10％計算之利息等語。並聲明：⑴被告
    應給付原告552萬9,000元，及自110年7月29日起至清償日止
    ，按年息10％計算之利息。⑵願供擔保，請准宣告假執行。
二、被告則以：系爭竊盜損失險第1條所承保之保險事故限定為
    第三人所為之竊盜、搶奪、強盜，然原告並未證明系爭車輛
    確有遭竊之保險事故發生。縱認系爭車輛確實遭竊（假設語
    氣），然於原告交由他人出售之期間內遭竊，屬系爭竊盜損
    失險第3條第2款約定不保事項。再者，原告亦未依竊盜損失
    險第11條第1項約定交付全部出險文件，被告亦無從出款等
    語，資為抗辯。並聲明：⑴原告之訴駁回。⑵如受不利判決，
    願供擔保，請准宣告免為假執行。
三、兩造不爭執之事項：
　㈠原告以自己為要保人及被保險人，就系爭車輛向被告投保自
    用汽車保險，其中包含系爭竊盜損失險、系爭代車附加條款
    ，保險期間自109年6月16日中午12時起至110年6月16日中午
    12時止。系爭竊盜損失險之保險金額611萬元，自付額為10%
    ；代車附加條款保險金日額為1,000元，總額為3萬元，有汽
    車保險單在卷可稽（見本院卷第99至108頁）。
　㈡原告於110年6月14日13時56分向江陵派出所報案，報案內容
    為系爭車輛遺失，發生地為新北市○○區○○路0段0號，有江陵
    派出所111年6月14日受理案件證明單在卷可查（見本院卷第
    35頁）。
　㈢原告於110年6月15日填據汽(機)車險理賠申請書向被告申請
    理賠，有該險理賠申請書在卷可查（見本院卷第27頁）。
四、得心證之理由：
    本件原告主張系爭車輛遭竊，符合系爭竊盜損失險第1條承
    保範圍，被告應依約給付訴之聲明所示本息，為被告否認，
    並以前詞置辯，故本件原告請求，是否有理由，茲分敘如下
    ：
  ㈠按被保險汽車在本保險契約有效期間內因遭受竊盜、搶奪、
    強盜所致之毀損滅失，本公司對被保險人負賠償之責。被保
    險汽車發生本保險承保範圍內之毀損滅失依本保險條款第11
    條規定逾期未尋獲或尋獲後無法加以修復之全損狀況，或其
    修復費用達保險金額扣除下表折舊後數額四分之三以上之推
    定全損狀況者，被保險人得選擇下列任一方式賠付：⑴全損
    現金賠償......⑵全損修復賠償.....。被保險汽車發生本保
    險承保範圍內之損失時，自被保險人通知本公司之日起，逾
    30日仍未尋獲者，被保險人應辦理牌照註銷手續，並將該車
    之一切權益及下列有關物件等移轉本公司後，本公司應於15
    日內賠付之：.....。為系爭系爭竊盜損失險第1條、第10條
    、第11條所明訂（見本院卷第103頁），故被告僅於系爭車
    輛係遭受竊盜、搶奪、強盜所致之毀損滅失，始負賠償之責
    。
　㈡查原告於110年6月14日向江陵派出所報案系爭車輛遺失，有
    江陵派出所受（處）理案件證明單影本在卷可參（見本院卷
    第25頁），惟原告當時係就發生於000年00月00日在新北市○
    ○區○○路0段0號之車輛遺失情況為報案，亦有上開受（處）
    理案件證明單影本可參，且受（處）理案件證明單影本所記
    載內容均出於原告陳述，自難僅憑受（處）理案件證明單影
    本即認系爭車輛確實因系爭系爭竊盜損失險第1條所訂之竊
    盜、搶奪、強盜而滅失。又系爭車輛於110年2月27日晚間6
    時30分許，行經新營服務區-新營，有遠通電收股份有限公
    司（下稱遠通電收公司）111年11月2日總發字第1110001545
    號函檢附資料附卷可參（見本院卷第201頁），此雖可證明
    系爭車輛於110年2月27日行駛通過上開路段，卻無法證明系
    爭車輛確實因系爭系爭竊盜損失險第1條所訂之竊盜、搶奪
    、強盜而滅失。
　㈢另原告為寄賣系爭車輛而於109年11月26日在新北市○○區○○路
    0段0號，將系爭車輛交付真實年籍姓名不詳之車友「小郭」
    ，僅能藉由Line通訊軟體與「小郭」聯繫，該聯繫資料現因
    手機遺失而未留存，交付系爭車輛時尚無尋獲特定買家，亦
    無詳細購買細節，僅據「小郭」表示有南部車友欲購買，直
    至110年6月14日始經「小郭」告知車輛不知所蹤，自109年1
    1月26日至110年6月14日期間僅向「小郭」詢問寄賣情況，
    並未取回系爭車輛，此段期間將系爭車輛置於「小郭」管領
    ，係為方便潛在買家看車跟試車，過往不曾以此等方式出售
    車輛等情，均據與原告訴訟代理人確認在卷（見本院卷第22
    2至223頁），而系爭車輛係有一定價值之物，此由原告以保
    費4萬9,001元投保保險金額為611萬之車體損失險（乙式）
    即可知（見本院卷第99頁），而車輛行駛里程數關乎車輛引
    擎等零件之使用狀況，為影響車輛轉售價格因素之一，亦為
    車輛買賣常情，原告於未有特定買家情況下，即將系爭車輛
    交付與僅能以Line通訊聯繫、僅知綽號暱稱之人，該人於長
    達半年有餘期間，既無為系爭車輛覓得買家，亦無交還系爭
    車輛之舉，原告卻僅詢問寄賣情況而未取回系爭車輛，此舉
    顯然異於常情，原告更未妥為保存與該僅知綽號暱稱、僅有
    Line通訊聯繫方式之人間的聯繫訊息，而無法提供相關資料
    以供查證，更顯示是否確有該人存在、原告是否確實將系爭
    車輛交付該人、系爭車輛是否確實如該人所告知之遭他人竊
    取等等，均值存疑。
　㈣綜上，原告所提出之受（處）理案件證明單（即原證2、9，
    見本院卷第25頁、第167頁）所記載內容，均出於原告陳述
    ，而原告本件所陳之系爭車輛遭竊情況，尚值存疑，業如前
    述，遠通電收公司回函內容僅可證系爭車輛於於110年2月27
    日行駛通過新營服務區之高速公路路段，無法證明系爭車輛
    確實因系爭系爭竊盜損失險第1條所訂之竊盜、搶奪、強盜
    而滅失，故本件尚難認被告應依系爭竊盜損失險第1條約款
    而負賠償之責。
　㈤又被保險汽車發生汽車竊盜損失保險承保範圍之保險事故，
    本公司按投保之每日保險金額給付代車費用，...，為系爭
    代車附加條款第2條第1款所明訂，本件既無法證明系爭車輛
    發生系爭竊盜損失險所承保之保險事故，業如前述，故原告
    依系爭代車附加條款第2條第1款請求給付代車費用，自無理
    由。　　
　㈥按保險法第34條第1項規定：「保險人應於要保人或被保險人
    交齊證明文件後，於約定期限內給付賠償金額。無約定期限
    者，應於接到通知後十五日內給付之。」，然原告並未證明
    兩造簽立之系爭竊盜損失險之承保事由發生，故原告依保險
    法第34條第1項規定請求給付保險金額及代車費用，均難認
    有理由。　　　
五、綜上所述，本件原告既未證明系爭車輛因遭受竊盜、搶奪、
    強盜而致毀損滅失，則其依系爭竊盜損失險第10條、第11條
    、系爭代車附加條款第2條第1款等約定及保險法第34條第1
    項、第2項規定，請求被告給付保險金549萬9,000元、代車
    用付3萬元，及自110年7月29日起至清償日止按年息10％計算
    之利息，均無理由，應予駁回。原告之訴既經駁回，其假執
    行之聲請失所附麗，自應併予駁回。至於被告雖聲請向警方
    函詢是否有原告以外之人報失或申報車輛協尋，以及向原廠
    函詢系爭車輛保養紀錄及有無添購鑰匙等證據調查，然本件
    原告既未證明系爭車輛因遭受竊盜、搶奪、強盜而致毀損滅
    失，然被告聲請上開證據調查，自無調查之必要，附此敘明
    。　　
六、本件事證已臻明確，兩造其餘攻擊或防禦方法及所援用之證
    據，經本院審酌後，認均與本件之結論無涉，茲不再一一論
    述，併予敘明。
七、訴訟費用負擔之依據：民事訴訟法第78條。　　
中　　華　　民　　國　　111 　年　　11　　月　　30　　日
                  民事第五庭    法　官　何若薇
以上正本係照原本作成。
如對本判決上訴，須於判決送達後20日內向本院提出上訴狀。如
委任律師提起上訴者，應一併繳納上訴審裁判費。           
中　　華　　民　　國　　111 　年　　11　　月　　30 　日
                                 書記官  林俐如